臺灣板橋地方法院民事判決　　　　　　93年度訴字第881 號
原 　　 告　台北縣政府警察局永和分局
法定代理人　戊○○
訴訟代理人　蘇清文律師
複　代理人　　溫思廣律師
被　　　告　甲○○
訴訟代理人　陳傳中律師
複代理　人　高瑩律師
被　　　告　丁○○
被　　　告　乙○○
被　　　告　丙○○
上列當事人間請求遷讓房屋事件，於民國94年2 月25日言詞辯論
終結，本院判決如下：
    主    文
被告甲○○應將坐落台北縣永和市○○段三三二地號土地上，門
牌號碼號台北縣永和市○○路六六六巷七十號二樓建物（即如附
圖所示Ｄ及Ｅ部分，面積合計六十六點四七平方公尺）騰空遷讓
返還原告。
被告甲○○應給付原告新臺幣貳萬柒仟肆佰玖拾捌元，及自民國
九十三年六月二十二日起至清償日止，按年息百分之五計算之利
息；暨自民國九十三年五月十四日起至返還前項房屋之日止，按
月給付原告新臺幣參仟貳佰陸拾陸元。
被告應將坐落台北縣永和市○○段三三二地號土地上，門牌號碼
台北縣永和市○○路六六六巷七十號二樓頂樓增建建物（即如附
圖所示Ｆ部分，面積二十五點五平方公尺）拆除，將二樓頂樓平
台騰空返還原告。
原告其餘之訴駁回。
訴訟費用由被告負擔百分之十五、被告甲○○負擔百分之三十五
，餘由原告負擔。
本判決第一、二項於原告依續以新台幣捌萬元、貳萬元為被告甲○○供擔保後，得假執行。
本判決第三項於原告以新臺幣參萬元為被告供擔保後，得假執行
。
原告其餘假執行之聲請駁回。
    事    實
甲、原告方面：
一、聲明：
  (一)先位部分：求為判決
    (1)被告甲○○應將坐落台北縣永和市○○段332 地號土地上
      （下稱系爭土地），門牌號碼號台北縣永和市○○路666
      巷70號2 樓建物（即如附圖所示Ｄ及Ｅ部分；已含增建部
      分，面積共計66.47 平方公尺，下稱系爭房屋）及2 樓頂
      樓增建建物（即如附圖所示Ｆ部分，面積25.5平方公尺，
      下稱頂樓增建）騰空遷讓返還原告。
    (2)被告甲○○應給付原告新臺幣（下同）244,920 元，及自
      起訴狀繕本送達之日起算至清償日止，按年息5%計算之利
      息；暨自起訴日起至返還房屋之日止，按月給付原告4,08
      2 元。
    (3)並陳明願供擔保，請准宣告假執行。
  (二)備位部分（僅就先位聲明有關頂樓增建部分，合併提起備位
    之訴）：求為判決被告應將坐落台北縣永和市○○段332 地
    號土地上，門牌號碼號台北縣永和市○○路666 巷70號2 樓
    頂樓增建建物（即如附圖所示Ｆ部分，面積25.5平方公尺）
    拆除，將2 樓頂樓平台騰空返還原告。
二、陳述：
  (一)先位部分：
    (1)按國有財產給各地國家機關使用者，名義上雖仍為國有，
      實際上即為使用機關行吏所有權人之權利，故得由管領機
      關代國家起訴。查坐落台北縣永和市○○段332 地號土地
      上，門牌號碼號台北縣永和市○○路666 巷70號2 樓建物
      （下簡稱系爭房屋）所有權人為台北縣政府，管領機關於
      原告，原告自得提起本件訴訟。
    (2)因職務關係獲配住之宿舍，性質上為使用借貸，目的在使
      任職者安心盡其職，責使用人若已調職、離職、退休或於
      任職中死亡，即喪失其與所屬機關之任職關係，使用目的
      已完成，依民法第470 條第1 項規定，使用借貸關係已經
      終止。此由行政院「事務管理規則」第249 條第3 項規定
      ：「借用人調職、離職及退休時，應於三個月內遷出；受
      撤職、免職處分時，應在一個月內遷出：：：」可明。是
      則於借用人調職、離職後，已無正當權源，所有人自得依
      民法第767 條規定，請求返還所有物。
    (3)系爭房屋原借用人為陳雙鳳係任職於南投縣警察局時退休
      ，即於退休前早已調離原告機關，已不具配住系爭房屋之
      資格，與原告間使用借貸契約之目的已完，成依民法第
      470 條第1 項規定，其使用借關係已終止，無占有系爭房
      屋之正當權源。陳雙鳳死亡後，其配偶（即被告甲○○）
      繼續占有使用系爭房屋，自屬無權占有。又系爭房屋2 樓
      雖有增建（包含2 樓及2 樓頂樓），惟增建部分既無獨立
      之出入口，依民法第811 條規定，所有權自仍歸屬原告。
      爰依民法第767 條規定提起本訴，請求被告甲○○自系爭
      房屋及2 樓增建建物遷出，將房屋返還原告。
    (4)再者，被告甲○○無法律上之原因，占有系爭房屋，受有
      相當於租金之利益，並致原告受有相當於租金之損害；且
      無權占有他人房屋，可獲得相當於租金之利益為社會之通
      常觀念；故意或過失不法侵害他人權利者，負損害賠償責
      任。此部分原告爰本於不當得利及侵權行為法律關係，請
      求被告甲○○給付自起訴狀送達之日起回溯5 年之相當於
      租金之利得（損害）共244,920 元（18,900x51.84/2x0.1
      /12=4,082 ；4,082x12x5=244,920）及遲延利息；並自起
      訴日起至返還房屋之日止，按月以申報地價10% 計算（即
      每月4,082 元）之損害金。
  (二)備位部分：
    倘認系爭房屋2 樓頂樓增建與主建物分屬不同不動產，原告
    無法依民法第811 條規定取得所有權，則被告無權占有2 樓
    頂樓平台搭建房屋（系爭頂樓原為被告之被繼承人陳雙鳳出
    資搭建，而原始取得；陳雙鳳死亡後，自應由其繼承人（即
    被告全體）依繼承之法律關係取得頂樓增建物之事實上處分
    權，原告自得依民法第767 條、第1147條規定，請求被告將
    搭建之頂樓房屋拆除後，將2 樓頂平台返還原告。
乙、被告甲○○方面：
一、聲明：求為判決駁回原告先位、備位之訴及假執行之聲請。
二、陳述：
  (一)被告不同意原告為備位訴之追加。原告係爰引民事訴訟法第
    255 條第1 項第2 款及第7 款規定而為訴之追加，惟追加之
    訴為拆屋還地與原訴遷讓房屋既不相同，並涉房屋所有權之
    確認與不當得利利得之計算，請求之基礎事實顯不相同，再
    於審理進至終結之前，方為備位訴之追加，非但妨礙被告之
    防禦，使被告不及防備而侵害被告訴訟上之權利，更有礙訴
    訟終結，故追加部分顯不合法。
  (二)系爭房屋既因公務人員任職而獲配住，在宿舍管理機關與受
    配人間，即有依事務管理規則訂立使用借之合意，即於締約
    前行政院有關規定無論借用人知或不知，均為使用借貸契約
    之條款，當事人均應受其拘束。依行政院人事行政局於73年
    4 月29日所頒「事務管理規則」中，明訂宿舍有「首長宿舍
    」「單身宿舍」「職務宿舍」等三種。而據74年5 月18日以
    台74人政肆字第14927 號函規定「於72年4 月29日事務管理
    規則修正前退休，而現仍續住修正前所規定眷屬宿舍之退休
    人員，暨於修正前配住眷屬宿舍，而於規則修正後退休之人
    員，均准予續住至宿舍處理為止」。
  (三)被告甲○○之夫陳雙鳳於69年退休，於退休時續住系爭房屋
    ，依前開函示規定，均准許續住至宿舍處理為止，此係擬制
    為當事人之約定，優於民法第470 條第1 項規定而適用。另
    原告對於全區系爭公務宿舍並使用及處理計劃，僅選擇性提
    起訴訟，顯不符前述要件，故而原告援引民法第471 條第1
    項規定，請求遷讓返還系爭房屋為無理由。
  (四)再被告甲○○對其有續住系爭房房之權利，悉依前開事務管
    理規則，而深信有續住之權。是縱被告確無權利，既為被告
    所不知無法律上之原因，對其所受相當於租金利益依民法第
    182 條規定亦免負返還或償還之責任。
  (五)被告甲○○於57年許遷入系爭房屋，當時系爭房屋並無水電
    圖，亦無圍牆，且無所有權登記。並因欠缺經費，由住戶分
    擔，而以扣薪方式繳納。故系爭房屋為被告之夫等出資建築
    修繕，被告甲○○擁有事實上處分權。退步言系爭建物縱非
    被告甲○○單獨所有，亦係兩造所共有，故被告甲○○使用
    屋具有事實上處分權之房屋，實具法律上原因，與不當得利
    有間。原告應就系爭房屋為國有財產一節，負立證之責。況
    被告甲○○居住於房屋數十年，除自費維修與興建屋舍外，
    原告從未對系爭房屋維修管理，而被告甲○○亦自費加裝熱
    水器，系爭房屋內之電路亦均從新配裝維修，是縱系爭房屋
    為原告所有，依民法第816 條規定被告對於原告得依不當得
    利請求償金，被告甲○○所花費興建修繕金額，已超過原告
    所請求不當得利數額，對於被告甲○○所支出有益費用，亦
    應為不當得利數額之抵銷。
  (六)被告甲○○依其自信及相關事務管理規則規定，確認其得續
    住至公務人員配偶死亡或原告機關收回處理，甚且自行出資
    自建維修相關房舍，被告甲○○顯無侵害他人權益之故意或
    過失，而原告亦未對系爭房屋有何計劃用途，對其所受損害
    ，亦難認已盡立證之責。又不當得利與侵權行為均為請求權
    基礎時，應以不當得利優於侵權行為，原告併列二請求權，
    亦有違誤。
丙、被告丁○○、丙○○方面：
一、聲明：求為判決駁回原告之訴。
二、陳述：希望原告能夠提供一些補償金予被告，而與被告間達
    成和解。
丁、被告乙○○方面：
    被告乙○○未於言詞辯論期日到場，亦未提出書狀作何聲明
    、陳述。
    理    由
一、程序方面：
  (一)按訴狀送達後，原告不得將原訴變更或追加他訴。但有下列
    各款情形之一者，不在此限：(2)請求之基礎事實同一者。(7)
    不甚礙被告之防禦及訴訟之終結者，民事訴法第255 條第1
    項第2 款、第7 款定有明文。查本件原告起訴請求被告甲○○自系爭房屋及其頂樓增建內遷出，將房屋返還原告（聲明
    第1 項）。嗣於93年9 月15日就聲明第1 項追加備位聲明請
    求被告甲○○將系爭房屋2 樓頂樓增建拆除，將2 樓平台返
    還原告。再於94年1 月12日追加被告丁○○、丙○○、乙○○，請求彼等與被告甲○○將系爭房屋2 樓頂樓增建拆除，
    將2 樓平台返還原告（亦同備位聲明）。被告雖不同意原告
    所為前開訴之追加，追加部分與原訴（聲明第1 項部分）之
    基礎事實既屬同一，訴訟資料復可資援用（已經本院至現場
    履勘建物坐落狀況，並囑託地政機關完成測量），且不甚礙
    被告之防禦及訴訟之終結，按諸開法律規定，自應准許。
  (二)本件被告乙○○未於言詞辯論期日到場，核無民事訴訟法第
    386 條各款所列情形，爰依原告聲請，由其一造辯論而為判
    決。
二、先位方面：
  (一)原告主張，系爭房屋及坐落基地所有權人為台北縣政府，管
    領機關則為原告，原借用人為被告甲○○之夫陳雙鳳，陳雙
    鳳係任職於南投縣警察局時退休，故於退休前早已調離原告
    機關，已不具配住系爭房屋之資格，與原告間使用借貸契約
    之目的已完成，依民法第470 條第1 項規定，其使用借關係
    已終止，並無占有系爭房屋之正當權源。是於陳雙鳳死亡後
    ，其配偶被告甲○○繼續占有使用系爭房屋，自屬無權占有
    。又系爭房屋2 樓雖有增建（包含2 樓及2 樓頂樓），惟增
    建部分既無獨立之出入口，依民法第811 條規定，所有權自
    仍歸屬原告。爰依民法第767 條規定提起本訴，請求被告甲○○自系爭房屋及頂樓增建建物遷出，將房屋返還原告。又
    被告甲○○無法律上之原因，占有系爭房屋，受有相當於租
    金之利益，並致原告受有相當於租金之損害；故意或過失不
    法侵害原告之權利，使原告受有相當於租金之損害。此部分
    爰本於不當得利及侵權行為法律關係（選擇合併），請求被
    告甲○○給付自起訴狀送達之日起回溯5 年之相當於租金之
    利得（損害）共244,920 元及遲延利息；並自起訴日（即93
    年5 月14日）起至返還房屋之日止，按月以申報地價10% 計
    算（即每月4,082 元）之損害金等情。
  (二)兩造不爭執之事項：
    (1)系爭房屋（登記面積51.84 平方公尺）及坐落之基地登記
      之所有權人為台北縣政府，管領機關則為原告（有原告提
      出之土地、建物登記謄本及所有權狀各一份在卷可佐）。
    (2)系爭房屋之原借用人為被告甲○○之夫陳雙鳳，陳雙鳳係
      任職於南投縣警察局時退休（69年），即於退休前已調離
      原告機關，惟於退休時仍續住系爭房屋，迄死亡（74年2
      月7 日）。陳雙鳳死亡後，由被告甲○○續住於系爭房屋
      迄今，其子被告丁○○及配偶阮美惠、子陳治宇則係以占
      有輔助人地位與被告甲○○同住於系爭房屋中。
    (3)系爭房屋2 樓主體加蓋部分（僅指占用系爭土地部分），
      與主建物相通，無獨立出入口，面積為14.63 平方公尺；
      頂樓加蓋部分，與2 樓主建物並無相通，係以公共樓梯對
      外通行，面積為25.5平方公尺。該二部分增建，均係由陳
      雙鳳出資建造（此部分除經本院至現場履勘，製有勘驗筆
      錄附卷可參外；並囑託台北縣中和地政事務所派員測量，
      製有複丈成果圖在卷可佐。）。
    (4)陳雙鳳死亡後，第一順位繼承人並未向法院聲明限定或拋
      棄繼承（有本院民事紀錄科查詢表二份附卷可參），依民
      法第1138條規定陳雙鳳之繼承人為其配偶及子女（即被告
      全體）。
  (三)關於「被告甲○○得否以陳雙鳳配偶身份有權續住系爭房屋
    至宿舍處理為止」部分：
    按系爭房屋既因公務人員任職而獲配住，在宿舍管理機關與
    受配人間，即有依事務管理規則訂立使用借貸之合意，即於
    締約前行政院有關規定無論借用人知或不知，均為使用借貸
    契約之條款，當事人均應受其拘束。再依行政院人事行政局
    （64）局肆字第23326 號函示意旨略以：「本院62.02.19（
    62 ）台 人政肆字第3085號函曾規定公務員退休後，准予暫
    時續住之宿舍，應以產權屬於退休時服務機關所有經配住者
    為限。借用宿舍其產權非屬於退休時服務機關所有，應不合
    續住。又按本院曾以50.12.05（50）台人字第7181號令規定
    ，退休人員原住服務機關租賃之宿舍，准予住至租期屆滿之
    日為止，租期屆滿後，不得再由原機關繼續租賃供其居住。
    租用宿舍部分宜照上述規定辦理。」。是以系爭房屋之性質
    縱若被告甲○○所抗辯屬眷屬宿舍，而有74年5 月18日以台
    74 人 政肆字第14927 號函規定「於72年4 月29日事務管理
    規則修正前退休，而現仍續住修正前所規定眷屬宿舍之退休
    人員，暨於修正前配住眷屬宿舍，而於規則修正後退休之人
    員，均准予續住至宿舍處理為止」之適用，肇於陳雙鳳於退
    休時已非原告機關所屬服務人員，按諸行政院人事行政局64
    年函示意旨，陳雙鳳於退休後，已不具繼續配住系爭房屋之
    資格，與原告間使用借貸契約之目的應已完成。原告此部分
    權利之主張，並與原告是否對於其他全區公務宿舍擬有使用
    及處理計劃間無涉。基上，原告主張：依民法第470 條第1
    項規定，其與陳雙鳳間之使用借關係於陳雙鳳退休後已終止
    ，陳雙鳳並無占有系爭房屋之正當權源。則於陳雙鳳死亡後
    ，其配偶被告甲○○繼續占有使用系爭房屋，自屬無權占有
    等語，自屬有據。又關於系爭房屋主建物增建部分（即2 樓
    部分），既如前述，與主建物相通，且無獨立出入口，無法
    單獨使用而附合於主建物成為其一部分。從而，原告本於民
    法767 條規定，請求被告甲○○自系爭房屋2 樓（含增建部
    分，即如附圖所示D 、E 部分，共66.47 平方公尺）遷出，
    將房屋返還謄空返還原告，自屬有據，應予准許。
  (四)至系爭房屋頂樓增建部分，承前述，與2 樓主建物間既未相
    通（僅得由公共樓梯相通），並有獨立出入口，而得單獨使
    用，自屬別於2 樓主建物之獨立不動產，故原告主張：其得
    依民法第811 條規定，取得頂樓增建之不動產所有權等語，
    並無可採。即就頂樓增建部分，原告既非管領權人，從而，
    原告本於民法第767 條規定，請求被告甲○○自頂樓增建部
    分遷出，將頂樓增建謄空返還原告，為無理由，應予駁回。
  (五)關於原告本於不當得利及侵權行為法律關係（選擇合併）請
    求被告甲○○給付以起訴前五年起迄遷讓返還系爭房屋之日
    止，按申報地價10% 計算之租金利得或損害一節，經查：
    (1)侵權行為損害賠償請求權，乃加害人填補被害人因侵權行
      為所受之損害；不當得利返還請求權則在取回受領人之受
      益，使其返還於受損人。是立法意旨各有不同。前者以被
      害人受損害為要件，加害人是否因此得利，則非所問；後
      者以一方受利益致他方受損害為必要。成立要件既有不同
      ，目的亦異，兩者自不妨併存（並無優劣之分），此為請
      求權競合，是被告抗辯不當得利優於侵權行為，原告不得
      同時主張云云，於法尚有未合，並無可採。惟本件原告既
      主張前開二請求權間之關係為選擇合併方式，本院自得擇
      一而為判決。
    (2)承上所述，被告甲○○使用系爭房屋及其坐落之基地既屬
      無權占有，而無權占用他人之物，自占有人方面，依社會
      通念可能獲得相當於租金之利益（最高法院61年台上字第
      1675號判例參照），就權利人而言，如無反證，其所受損
      害自與租金相當，兩者同以租金數額為據（最高法院58年
      度台上字第3717號判決參照），且非都市地方土地之利用
      價值通常較都市土地為低，是以無權占用非城市地方之房
      屋不論依民法第179 條之規定返還利益或依同法第184 條
      規定請求賠償，均受土地法第97條所「以不超過土地及其
      建築物申報總價額年息10% 為限」之限制。所謂土地申報
      地價依土地法施行法第25條及土地法第148 條規定，係土
      地所有人依該法規定所申報之地價。查本件原告僅請求系
      爭房屋已登記積占用土地部分之不當得利及損害賠償，而
      系爭房屋所坐落之永和市○○段332 地號土地於86年7 月
      起迄今之申報地價均為每平方公尺18,900元，有原告所提
      出之地價謄本一份可憑，則系爭房屋所占用土地之申報總
      價為489,888 （18,900 x 51.84 /2=489,888 ，系爭房屋
      為2 樓，與1 樓共同占用系爭土地，故占用面積以二分之
      一計）。經本院審酌前開土地之使用分區為住宅區，其大
      眾運輸條件普通，學校接近性良好，臨路狀況亦佳（有勘
      驗筆錄一份及照片八幀在卷可佐）等所在位置、工商業繁
      榮程度，與被告甲○○利用該屋之經濟價值，暨原告所受
      損害等相關情狀，認以法定地價年息8%為適當（即相當於
      每月3,266 元（489,888x0.08/12=3,266））， 原告逾此
      部分之請求，應屬過巨。
    (3)被告抗辯：被告甲○○對其有續住系爭房房之權利，悉依
      前開事務管理規則，而深信有續住之權。是縱被告確無權
      利，既為被告所不知無法律上之原因，對其所受相當於租
      金利益依民法第182 條規定亦免負返還或償還之責任等語
      。按民法第182 條第1 項規定：「不當得利之受領人不知
      無法律上之原因，而其所受利益已不存在者，免負返還或
      償還其價額之責任。」所謂不知無法律上原因，並不以無
      過失者為限，即因過失而不知，亦有上開規定之適用。查
      被告甲○○於原告向其催告返還系爭房屋前，衡情固可信
      因不諳行政規則、函示內容，深信其有權續獲配住系爭房
      屋，而得適用民法第182 條第1 項規定，就所受不存在之
      利益免負返還義務。惟自原告催告其遷出返還之日起（即
      92年9 月1 日，有原告提出之公有宿舍清查表一份在卷可
      佐），已然知悉無權占有之事實，其為善意之受領人即變
      為惡意。是以原告請求被告甲○○自92年9 月1 日起至遷
      讓返還系爭房屋之日止，按月給付3,266 元，即屬有據，
      應予准許。
    (4)基上，原告本於不當得利法律關係，請求被告甲○○給付
      27,498元（自92年9 月1 日起至93年5 月13日止，共8 個
      月13天；3,266x8+3,266x13/31=27,498），及自起訴狀繕
      本送達翌日（即93年6 月22日；依民法第229 條第2 項規
      定，應自起訴狀繕本送達翌日起始負遲延責任。）起至清
      償日止，按年息5%計算之法定遲延利息。及自起訴之日起
      （93年5 月14日）至遷讓返還房屋之日止，按月給付3,26
      6 元，為有理由，應予准許。逾此部分之請求則屬無據，
      應予駁回。
    (5)被告抗辯：被告甲○○居住於房屋數十年，除加裝熱水器
      ，系爭房屋內之電路亦均從新配裝維修，是縱系爭房屋為
      原告所有，依民法第816 條規定被告對於原告得依不當得
      利請求償金，該金額已超過原告所請求不當得利數額，對
      於被告甲○○所支出有益費用，亦應為不當得利數額之抵
      銷等語，既為原告所否認，自應由被告甲○○就前開積極
      、利己主張負立證之責，惟此部分並未據被告甲○○提出
      任何具體之支出明細表、證據等以供本院審酌，被告甲○○前開抵銷抗辯，自無可採。
三、備位方面：
  (一)原告主張，倘認系爭房屋2 樓頂樓增建與主建物分屬不同不
    動產，原告無法依民法第811 條規定取得所有權，則被告無
    權占有2 樓頂樓平台搭建房屋（系爭頂樓原為被告之被繼承
    人陳雙鳳出資搭建，而原始取得；陳雙鳳死亡後，自應由其
    繼承人（即被告全體）依繼承之法律關係取得頂樓增建物之
    事實上處分權。），原告自得依民法第767 條、第1147條規
    定，請求被告將搭建之頂樓房屋拆除後，將2 樓頂平台返還
    原告等語。
  (二)承前述，系爭房屋頂樓建築既屬獨立於系爭房屋外之不動產
    ，且無權占用系爭房屋頂樓平台而搭建，並係陳雙鳳出資建
    造而原始取得，再由被告全體因繼承而取得事實上處分權。
    則原告本於民法第767 條、第1147條規定，請求被告將搭建
    之頂樓房屋拆除後，將2 樓頂平台返還原告，自屬有據，應
    予准許。
四、綜上，先位方面：原告本於民法第767 條規定，請求被告甲○○自系爭房屋如附圖所示D 、E 部分遷出，將其返還原告
    ；本於民法第179 條規定，請求被告甲○○給付27,498元，
    及自起訴狀繕本送達翌日（即93年6 月22日）起至清償日止
    ，按年息5%計算之法定遲延利息。及自起訴之日起（93年5
    月14日）至遷讓返還房屋之日止，按月給付3,266元，為有
    理由，應予准許。逾此部分之請求則屬無據，應予駁回。備
    位方面：原告本於民法第767 條規定求被告如附圖所示F 部
    分拆除，將2 樓頂平台返還原告，為有理由，應予准許。
五、原告陳明願供擔保請准告假執行，均核其勝訴部分並無不合
    ，爰酌定相當之擔保金額准許之。至原告敗訴部分，其假執
    行之聲請已失所附麗，應併駁回。
結論：原告之訴為一部有理由、一部無理由，依民事訴訟法第
385 條第1 項前段、第79條、第85條第1 項但書，第39條第2 項
，判決如主文。
中　　華　　民　　國　　94　　年　　3 　　月　　10　　日
                  民事第一庭    法　官　黃信滿
以上正本係照原本作成
如對本判決上訴，須於判決送達後20日內向本院提出上訴狀
中　　華　　民　　國　　94　　年　　3 　　月　　10　　日
                            書記官　吳美瑤
